【裁判字號】    95,交上訴,92
【裁判日期】    950815
【裁判案由】    公共危險等
【裁判全文】
臺灣高等法院刑事判決                95年度交上訴字第92號
上訴人  丙○○
即被告
                (另案在監執行)
上列上訴人即被告因肇事遺棄罪等案件，不服台灣桃園地方法院
，95年度交訴字第39號，中華民國95年6月22日第一審判決（起
訴案號：95年度偵字第7299號；併辦案號：95年度偵字第9726號
），提起上訴，本院判決如下：
    主  文
上訴駁回。
    事實及理由
一、本件經本院審理結果，認原審判決以上訴人即被告丙○○攜
    帶兇器竊盜，累犯，處有期徒刑柒月，螺絲起子壹枝沒收。
    又因過失致人於死，累犯，處有期徒刑拾月。又駕駛動力交
    通工具肇事，致人死亡而逃逸，累犯，處有期徒刑柒月。應
    執行有期徒刑壹年拾月，螺絲起子壹枝沒收。認事用法及量
    刑，均無不當，應予維持，並引用原判決書記載之事實、證
    據及理由（如附件）。
二、被告上訴意旨否認竊盜，過失致死部分，係被害人來撞伊車
    ，並非伊車撞及被害人機車云云，指摘原判決不當。但查被
    告於原審已坦承全部犯行，原判決已詳述其認定被告犯罪之
    證據及理由，被告上訴意旨仍執前詞，指摘原判決不當，為
    無理由，應予駁回。至於被告請求再調查竊盜之人，但未陳
    明究係何人所竊，本院無從調查，而被告過失致死部分之犯
    行已明，其請求調閱路口監視器以證明係被害人來撞伊車一
    節，亦無必要，又檢察官於審理時指原判決就被告毀損汽車
    玻璃窗部分未予論及一節，但因該部分未據被害人提出告訴
    ，自非起訴效力所及，併此敘明。
據上論斷，應依刑事訴訟法第368條、第373條，判決如主文。
本案經檢察官林秀濤到庭執行職務。
中    華    民    國    95    年    8     月    15    日
                  刑事第六庭    審判長法  官  林堭儀
                                      法  官  王炳梁
                                      法  官  莊謙崇
以上正本證明與原本無異。
肇事逃逸部分如不服本判決應於收受送達後十日內向本院提出上
訴書狀，其未敘述上訴之理由者並得於提起上訴後十日內向本院
補提理由書（均須按他造當事人之人數附繕本）。
竊盜、過失致死部分不得上訴。
                                       書記官  林旻弘
中    華    民    國    95    年    8     月    15    日
附件：
臺灣桃園地方法院刑事判決              95年度交訴字第39號
    公  訴  人  台灣桃園地方法院檢察署檢察官
    被      告  丙○○
                        （另案於臺灣桃園監獄執行中）
上列被告因肇事遺棄罪等案件，經檢察官提起公訴（95年度偵字
第7299號）及移送併案審理（95年度偵字第9726號），被告於準
備程序進行中為有罪之陳述，經本院合議庭裁定由受命法官獨任
進行簡式審判程序審理，本院判決如下：
    主  文
丙○○攜帶兇器竊盜，累犯，處有期徒刑柒月，螺絲起子壹枝沒
收。又因過失致人於死，累犯，處有期徒刑拾月。又駕駛動力交
通工具肇事，致人死亡而逃逸，累犯，處有期徒刑柒月。應執行
有期徒刑壹年拾月，螺絲起子壹枝沒收。
    事  實
一、丙○○前於民國79年間，因懲治盜匪條例案件，經臺灣板橋
    地方法院判處有期徒刑8 年確定，復於89年間因竊盜案件，
    經台中地方方法院判處有期徒刑4 月確定，於92年3 月17日
    執行完畢。
二、丙○○為供己代步之用，竟意圖為自己不法之所有，於民國
    95年1 月間某日凌晨1時許，在台北縣八里鄉○○路○段115
    號前，持客觀上足供兇器使用之螺絲起子1 枝，敲破車駕駛
    座後方玻璃打開車門，以螺絲起子插入電門開鎖發動汽車，
    竊取世雅實業有限公司所有由乙○○使用之車號BQ-0059 號
    自用小貨車，得手後留供己用，並於95年2 月底某日，將該
    汽車換鎖，以方便自己使用。嗣於95年3 月11日下午3 時許
    ，丙○○駕駛上揭竊取之小貨車，沿桃園縣觀音鄉○○村○
    鄰○○○道路往台15線道路方向行駛，行經與台15線交岔路
    口時，本應注意汽車行駛至無號誌之交岔路口（該產業道路
    方向無號誌），應減速慢行，支線道車應暫停讓幹線道車先
    行及注意車前狀況，並隨時採取必要之安全措施，且依當時
    情形，並無不能注意之情事，竟疏未暫停禮讓幹線道車先行
    ，適有莊家地駕騎車牌號碼BPY- 375機車，搭載甲○○○，
    沿台15線道路由北往南行駛至該交岔路口，因避煞不及而發
    生碰撞，致莊家地、甲○○○人車倒地，莊家地因顱內出血
    經送醫後不治死亡，甲○○○則受有頭部、右手、雙腳外傷
    之傷害（傷害部分未具告訴）。詎丙○○因駕駛贓車竟基於
    肇事逃逸之犯意，於駕駛車輛肇事致人死傷後，未對死傷者
    聞問，反將前揭贓車停放路旁，而向居住在附近不知情之廖
    文棋借用機車騎乘逃逸。
三、案經桃園縣政府警察局大園分局報請臺灣桃園地方法院檢察
    署檢察官偵查起訴及移送併案審理。本院合議庭依丙○○於
    準備程序進行中為有罪之陳述，裁定由受命法官獨任進行簡
    式審判程序審理。
    理  由
一、證據能力部分：
  (一)查本件被告丙○○所為之自白，並無出於強暴、脅迫、利
    誘、詐欺、疲勞訊問、違法羈押或其他不正之方法，亦非違
    反法定障礙事由經過期間不得訊問或告知義務之規定而為，
    依刑事訴訟法第156條第1項、第158條之2規定，應認其有證
    據能力。
  (二)證人乙○○、甲○○○、張漢智、廖淑君、沈蕙珍、廖文
    棋、徐月娥於審判外之陳述及所引用之卷證文書等被告以外
    之人於審判外之書面陳述，依刑事訴訟法第273條之2規定排
    除同法第159條第1項之傳聞排除法則之適用，均有證據能力
    。
二、認定犯罪事實之證據及理由：
  (一)上揭犯罪事實業據被告丙○○於於本院審理中坦承不諱，
    核與被害人即證人乙○○、甲○○○、張漢智、廖淑君、沈
    蕙珍、廖文棋、徐月娥之證述相符，並有乙○○出具領小貨
    車之贓物領據、肇事之道路交通事故現場圖、調查報告表、
    現場相片等件附卷可稽，又本件車禍被害人莊家地因此受傷
    死亡，亦經臺灣桃園地方法院檢察署檢察官督同檢驗員相驗
    屬實，製有相驗筆錄、相驗屍體證明書、驗斷書在卷可憑，
    被告之自白堪認與事實相符。
  (二)按汽車行駛時，駕駛人應注意車前狀況，並隨時採取必要
    之安全措施；又汽車行經無號誌之交岔路口，應減速慢行，
    作隨時停車之準備，且支線道車應暫停讓幹線道車先行駛，
    道路交通安全規則第94條第3項、第93條第1項第2款及第102
    條第1項第2款分別定有明文。被告駕車自應注意上述道路交
    通安全規定。再依附卷之交通事故調查報告表所載，本件肇
    事時、地之天候、路況皆良好，並無不能注意之情事，且由
    被告所駕駛之車號車號BQ-0059號自用小貨車係車頭左下方
    、擋風玻璃毀損，車損碎片散落在台15線道路莊家地行駛之
    車道當中之情形，有相片附卷足參，顯係被告駛入被害人行
    經之車道，車頭與被害人之機車碰撞無誤。被告疏未注意，
    未禮讓幹線道車先行，致肇事而使被害人莊家地受有顱內出
    血而死亡，顯有應注意、能注意而不注意之過失情形甚明。
    被告辯稱：當日係莊家地騎車撞伊，亦與有過失云云，委無
    可採。被害人莊家地確因本件車禍，顱內出血致死，則被告
    過失駕車肇事行為，與被害人之死亡結果間，自具有相當因
    果關係。
  (三)綜上，被告且取小貨車，復肇事致人死亡而逃逸之事證明
    確，被告犯行均洵堪認定。
三、論罪科刑：
  (一)按螺絲起子，為鐵製尖銳之物，且經被告用以敲破車窗玻
    璃，如被告持以行兇，依一般社會通念，客觀上足以對人之
    生命、身體、安全構成威脅，應屬具危險性之兇器無訛。被
    告攜帶螺絲起子竊取小貨車肇事後逃逸，核其所為係犯刑法
    第321條第1項第3款攜帶兇器竊盜罪、第276條第1項過失致
    人於死、第185條之4肇事逃逸罪。被告有如事實欄所載論罪
    科刑執行完畢等情，有臺灣高等法院被告前案紀錄表附卷可
    憑，其於5年以內再犯本件有期徒刑以上之罪，為累犯，應
    依刑法第47條規定加重其刑。被告所犯上開各罪間，犯意各
    別，罪名有異，應予分論併罰。
  (二)臺灣桃園地方法院察署檢察官以95年度偵字第9726號移送
    併案審理部分，與起訴之竊取世雅實業有限公司所有車牌號
    碼BQ -0059號小貨車部分為同一事實，本院應併予審理。
  (三)爰審酌被告為供己代步以螺絲起子竊取他人汽車之動機、
    目的、手段，又不遵守交通規則，肇事後逃逸，不尊重他人
    之財產、生命安全、犯罪時所受之刺激及其品性、生活狀況
    、智識程度、前科素行，犯罪所生之損害，又未與被害人家
    屬達成民事和解，賠償告訴人損害等一切情狀，分別量處如
    主文所示之刑，並定其應執行之刑，以資懲儆。
四、沒收部分：
  (一)被告所有用以竊盜之螺絲起子1 枝，雖未扣案，惟無證據
    證明業已滅失，應依刑法第38條第1 項第2 款沒收。
  (二)扣案汽車鑰匙1 枝，非被告供犯竊盜罪所用之物，應係被
    告竊盜後換鎖之鑰匙，爰不予宣告沒收。
五、據上論斷，應依刑事訴訟法第273 條之1 第1 項、第299 條
    第1 項前段，刑法第321 條第1 項第3 款、第276 條第1 項
    、第185 條之4 、第47條、第51條第5 款、第38條第1 項第
    2 款，罰金罰鍰提高標準條例第1 條前段，判決如主文。
中    華    民    國    95    年    6     月    22    日
                  交通法庭法  官  蔡寶樺
以上正本證明與原本無異。
如不服本判決，應於判決送達後10日內向本院提出上訴狀（應附
繕本），上訴於臺灣高等法院。
                          書記官  王泰元
中    華    民    國    95    年    6     月    23    日
本案論罪科刑法條：
中華民國刑法第321條
犯竊盜罪而有左列情形之一者，處六月以上、五年以下有期徒刑
：
一  於夜間侵入住宅或有人居住之建築物、船艦或隱匿其內而犯
    之者。
二  毀越門扇、牆垣或其他安全設備而犯之者。
三  攜帶兇器而犯之者。
四  結夥三人以上而犯之者。
五  乘火災、水災或其他災害之際而犯之者。
六  在車站或埠頭而犯之者。
前項之未遂犯罰之。
中華民國刑法第276條
(過失致死罪)
因過失致人於死者，處二年以下有期徒刑、拘役或二千元以下罰
金。
從事業務之人，因業務上之過失犯前項之罪者，處五年以下有期
徒刑或拘役，得併科三千元以下罰金。
中華民國刑法第185條之4
駕駛動力交通工具肇事，致人死傷而逃逸者，處六月以上五年以
下有期徒刑。


司法院資訊處製作；財團法人民間司法改革基金會備份。
